Inventaris van het archief van het Hoofdbestuur van het Staatsbedrijf der Posterijen, Telegrafie en Telefonie, 1940-1954
Nationaal Archief, Den Haag
- Centraal geregistreerde stukken, A
  - Correspondentie, I
    - Telegrafie, 3
      - Draadtelegrafie en -telefonie, 3.4
        - Stukken betreffende vestiging van telegraaf- en telefoonstations, 1940-1951; 191; 1 pak
          Bevat beschikkingen.
        - Stukken betreffende het telefonisch overbrengen van telegrammen, 1940-1947; 192; 1 omslag
        - Stukken betreffende het verzenden van codetelegrammen per telefoon, 1940-1949; 193; 1 omslag
      - Radiotelegrafie, 3.5
        - Stukken betreffende het wijzigen van het Radioreglement 1930, 1940-1954; 194; 1 pak
        - Stukken betreffende het toelaten van een afzonderlijk seinkanaal voor het Algemeen Nederlandsch Persbureau (ANP), 1940-1952; 195; 1 pak
        - Stukken betreffende regionale overeenkomsten inzake het openbaar telegraafverkeer van de scheepsdienst, 1940; 196; 1 omslag
        - Stukken betreffende het gebruik van radio-roepnamen voor de radioberichtgeving, 1940-1954; 197; 1 omslag
        - Stukken betreffende het radiotelegraafverkeer met andere landen, 1940-1948; 198; 1 pak
        - Stukken betreffende het inleveren van morsetoestellen in verband met het intrekken van de ontheffing ex art. 63 van het Radioreglement, 1940-1948; 199; 1 pak
        - Stukken betreffende het inzetten van radioluisterposten voor het uitoefenen van de radioluisterdienst op de vliegvelden in oorlogstijd, 1940-1941; 200; 1 omslag
        - Stukken betreffende de heropening van de radioverbinding met Oslo, 1941-1945; 201; 1 omslag
        - Stukken betreffende de radiofrequentielijst voor gebruik van derden, 1946-1947; 202; 1 omslag
        - Stukken betreffende de radiotelegraaf- en telefoondienst, 1943-1946; 203; 1 omslag
        - Stukken betreffende inlichtingen over radioverkeer, 1940-1956; 204; 1 omslag
        - Stukken betreffende de radiotelegraaf- en telefoondienst ten behoeve van openbare diensten, 1939-1940; 205; 1 pak
        - Stukken betreffende het instellen van een radioverkeerscommissie ten behoeve van het gebruik van ultra-kortegolf telefonie, 1946-1947; 206; 1 omslag
        - Stukken betreffende het Comité Consultatif International des Radiocommunications (CCIR), 1945-1952; 207; 1 pak
          Bevat ook verslagen uit de jaren 1927, 1928 en 1929
      - Militaire telegrafie, 3.9
        - Stukken betreffende regelingen inzake de slaap- en waakdiensten in telegraafkantoren in oorlogstijd, 1940-1944; 208; 1 pak
    - Telefonie, 4
      - Organisatie en algemene regelingen, 4.1
        - Stukken betreffende het Nederlandse telefoonstelsel en de organisatie van de telefoondiensten, 1947-1952; 209; 1 pak
        - Stukken betreffende het Nederlandse telefoonstelsel inzake de indeling in districten, personeel, aansluitingen, gesprekken opbrengsten en centrales, 1947-1952; 210; 1 pak
        - Stukken betreffende de indeling en samenvoeging van telefoondistricten, 1946-1951; 211; 1 omslag
        - Stukken betreffende richtlijnen en de vereenvoudiging van maandverslagen met het oog op papierbesparing, 1941-1946; 212; 1 omslag
        - Stukken betreffende het opstellen van richtlijnen voor de telefoondistricten, 1941-1953; 213; 1 omslag
        - Stukken betreffende de classificatie van telefoondistricten en het instellen van de Classificatiecommissie, 1941-1949; 214; 1 pak
        - Stukken betreffende het Comité Consultatif International Telephonique (CCIT), 1946-1949; 215; 1 omslag
        - Stukken betreffende het instellen van de Herstel- en Systeemkeuzecommissie, 1945-1951; 216; 1 omslag
          Bevat een verslag van de studiereis van Maitland naar de USA in 1947
        - Stukken betreffende het instellen van de Commissie voor de Organisatie en Decentralisatie van de Telefoondienst (Commissie Stempels), 1941-1951; 217; 1 omslag
        - Stukken betreffende het wijzigen van het Rijkstelefoonreglement, 1940-1954; 218; 1 pak
      - Bijzondere telefoongesprekken, 4.2
        - Stukken betreffende regelingen inzake telefoongesprekken van de NSB, en de controle op de automatisch tot stand gebrachte telefoongesprekken, 1938-1953; 219; 1 pak
        - Stukken betreffende de gang van zaken bij cel- en beursgesprekken, 1937-1947; 220; 1 pak
        - Stukken betreffende het uitsluiten van bepaalde groepen van de gemeenschap voor een telefoonaansluiting, 1942-1947; 221; 1 pak
      - Telefoondienst, 4.3
        - Stukken betreffende de gang van zaken bij de telefoondienst in Nederland, 1943-1952; 222; 1 pak
        - Stukken betreffende meeluisterkastjes, controleposten en textofonen, 1947; 223; 1 pak
        - Stukken betreffende boodschappendiensten zoals de wekdienst, het weerbericht en de persberichten, 1947-1954; 224; 1 pak
        - Stukken betreffende de instelling, vestiging en opheffing van telefoonstations en publieke telefoonstations, 1940-1952; 225; 1 pak
          De stukken zijn eerst alfabetisch op plaats geordend en daarna chronologisch op datum.
        - Stukken betreffende de aansluiting, automatische incasso en verlichting in telefooncellen, muntapparaten, en telefooncellen in spoorwegstations en op spoorwegterreinen, 1940-1954; 226; 1 pak
          Bevat ook stukken uit de periode 1933-1939
        - Stukken betreffende het gebruik van de studio van het Hoofdbestuur der PTT voor uitzendingen met Nederlands-Indië, 1940-1943; 227; 1 omslag
          Bevat ook stukken uit de periode 1934 - 1938
        - Stukken betreffende de aanleg van telefoonaansluitingen, 1940-1954; 228; 1 pak
        - Stukken betreffende dienstaansluitingen in woningen van ambtenaren, op postagentschappen, en overschrijding van gesprekken over dienstaansluitingen, 1941-1951; 229; 1 omslag
          Bevat ook stukken uit de periode 1936-1939
        - Stukken betreffende telefoonaansluitingen in dienstgebouwen van de PTT en het opheffen van het gratis beschikbaarstellen van een telex en andere faciliteiten, 1941-1949; 230; 1 omslag
        - Stukken betreffende tarieven en machtigingen voor kerktelefonie, 1942-1943; 231; 1 omslag
        - Stukken betreffende het oneigenlijk gebruik van telefoon-aansluitingen, het gratis beschikbaarstellen, distributie en aansluitingen ten behoeve van de Duitse bezetting, gebruik van militaire kabels en luchtlijnen, en verrekening van telefoon-gelden tijdens de Duitse bezetting, 1940-1954; 232; 1 pak
        - Stukken betreffende het beschikbaarstellen van ruimte voor een TOR-installatie, 1940-1954; 233; 1 pak
        - Stukken betreffende de niet voor het openbaar verkeer bestemde telefoonlijnen, 1940-1950; 234; 1 pak
        - Stukken betreffende machtigingen voor de aanleg en het gebruik van de niet voor het openbaar verkeer bestemde telefoonlijnen, 1940-1950; 235; 1 pak
        - Stukken betreffende de indeling, wijziging en herziening van telefoonnetten en het vaststellen van tariefgebieden, 1938-1945; 236A; 1 pak
          De stukken zijn alfabetisch gesorteerd op plaatsnaam.
        - Stukken betreffende de indeling, wijziging en herziening van telefoonnetten en het vaststellen van tariefgebieden, 1939-1949; 236B; 1 pak
        - Stukken betreffende de naasting van de telefoonnetten van Amsterdam, Rotterdam en 's-Gravenhage, 1940-1951; 237; 1 pak
        - Stukken betreffende de naasting en uitbreiding van telefooncentrales en -aansluitingen, 1939-1952; 238; 1 pak
        - Stukken betreffende de naasting van de telefoondienst en uitkering naasting telefoondienst, 1940-1952; 239; 1 pak
        - Stukken betreffende de overdracht van het particuliere telefoonnet aan de Noord-Oost Polder, 1943-1950; 240; 1 pak
        - Stukken betreffende de vermelding van telefoonaansluitingen in naamlijsten en in lokale telefoongidsen en het opnemen van een beroepenlijst in lokale telefoongidsen, 1940-1952; 241; 1 pak
        - Stukken betreffende de overname van de Nederlandse Huistelefoon Maatschappij door de PTT, 1946-1947; 242; 1 omslag
        - Stukken betreffende de buitengewone openstelling van de telegraaf- en telefoonkantoren bij rampen of onheil, 1953-1954; 243; 1 omslag
        - Stukken betreffende gesprekkenbriefjes en vleugels, 1954; 244; 1 pak
        - Stukken betreffende de centralisatie van de telefoonadministratie, 1940-1949; 245; 1 pak
        - Stukken betreffende telefonische waarschuwingen voor uitsluiting, de kosten voor heraansluiting van de telefoon en de incasso van telefoongelden, 1947-1953; 246; 1 pak
        - Stukken betreffende richtlijnen voor het vaststellen van de formatie ten behoeve van de telefoondienst, 1950; 247; 1 omslag
        - Stukken betreffende het opstellen van apparatuur in versterkerstations, 1947-1948; 248; 1 omslag
        - Stukken betreffende de indienststelling van het 12-kanalen-systeem en de proef met de afhandeling van het semi-automatische telefoonverkeer tussen België en Nederland, 1948-1949; 249; 1 omslag
        - Stukken betreffende de indienststelling van automatische telefooncentrales, 1937-1943; 250; 1 pak
        - Stukken betreffende het voeren van particuliere gesprekken over het dienstlijnennet, 1944; 251; 1 omslag
        - Stukken betreffende schenkingen van telefoontoestellen bij testament aan de PTT, 1945-1949; 252; 1 omslag
      - Telefoonverkeer, 4.4
        - Stukken betreffende het binnenlandse telefoonverkeer, 1940-1943; 253; 1 omslag
        - Stukken betreffende de opening, opheffing en heropening van het internationale telefoonverkeer met Nederland, 1939-1954; 254; 1 pak
        - Stukken betreffende de opening, opheffing en heropening van het internationale telefoonverkeer met Nederland, 1939-1954; 255; 1 pak
        - Stukken betreffende statistische gegevens van het internationale telefoonverkeer, 1938-1946; 256; 1 omslag
      - Radiotelefonie, 4.5
        - Algemene regelingen, 4.5.1
          - Stukken betreffende de radioconferentie, 1950-1953; 257; 1 pak
          - Stukken betreffende geheime radiotelefonie, 1939-1941; 258; 1 omslag
        - Radiotelefoon-omroep, 4.5.2
          - Stukken betreffende de binnenlandse radiotelefoon-omroep, 1940-1953; 259; 1 pak
          - Stukken betreffende de bemoeiïngen van de PTT met de radio-telefoon-omroep, 1940-1945; 260; 1 pak
          - Stukken betreffende de Radioraad, en het in bewaring geven van de archieven van de verschillende Radio-colleges, 1941-1953; 261; 1 pak
          - Stukken betreffende de Radiotelefoon-omroepwet, 1947-1954; 262; 1 pak
            Bevat ook stukken over de taak van de NOZEMA
          - Stukken betreffende de ontwikkeling van de FM-Omroep, 1949-1954; 263; 1 pak
          - Stukken betreffende het beschikbaarstellen van zendtijd aan de zakelijke omroep, 1940; 264; 1 omslag
          - Stukken betreffende uitzendingen van de Kerkzender Bloemendaal, 1941-1954; 265; 1 omslag
          - Stukken betreffende het recht voor radio-ontvangstinrichtingen, en de heffing van radiobelasting, 1940-1944; 266; 1 pak
            Bevat ook stukken inzake wijziging van het Radioluisterbesluit van 1942
          - Stukken betreffende het recht voor radio-ontvangstinrichtingen, en de heffing en ontheffing van de luisterbijdrage, 1944-1949; 267; 1 pak
          - Stukken betreffende zendapparatuur ten behoeve van de omroep, 1940-1942; 268; 1 pak
          - Stukken betreffende de PCJ-zender Huizen, en bezuinigingen op het brandstofverbruik door omroepzenders, 1943-1948; 269; 1 pak
          - Stukken betreffende de taakuitoefening van de N.V. Nederlandsche Omroep Zender Maatschappij (NOZEMA), 1940-1951; 270; 1 pak
          - Stukken betreffende de taakuitoefening van de NOZEMA en de experimentele televisie, 1948-1954; 271; 1 pak
          - Stukken betreffende het beschikbaarstellen van de zender Kootwijk aan de NOZEMA, 1936-1940; 272; 1 omslag
          - Stukken betreffende het betalen van een vergoeding door radiodistribuanten aan de NOZEMA, 1938-1940; 273; 1 omslag
          - Stukken betreffende het betalen van een vergoeding voor het gebruik van zendinstallaties en de kosten voor het verzorgen van werelduitzendingen, 1937-1940; 274; 1 omslag
          - Stukken betreffende het gebruik van radiodistributie-inrichtingen ten behoeve van de luchtbescherming, 1940; 275; 1 omslag
          - Stukken betreffende de uitvoering van het Radiobesluit, 1941; 276; 1 omslag
        - Radio-uitzendingen naar het buitenland, 4.5.3
          - Stukken betreffende de organisatie van de Wereldomroep en programma-uitzendingen, 1940-1956; 277; 1 pak
            Bevat jaarverslagen van de Radio Nederland Wereld-omroep
          - Stukken betreffende de zenders en de voorziening van zendapparatuur voor de wereldomroep, 1940-1954; 278; 1 pak
            Bevat ook stukken betreffende uitzendingen met Japan en KRO-uitzendingen vanuit Nederlands-Indië
        - Radiodistributie, 4.5.4
          - Stukken betreffende regelingen inzake radiodistributie, 1940-1941; 279; 1 pak
          - Stukken betreffende een lijst van houders van een machtiging voor radiodistributie, 1941; 280; 1 omslag
          - Stukken betreffende de doorgifte van omroep-programma's afkomstig van oorlogvoerende landen, 1940-1947; 281; 1 pak
          - Stukken betreffende de tarieven en voorwaarden voor bijzondere inrichtingen voor een aansluiting op het omroepnet, 1947-1954; 282; 1 omslag
          - Stukken betreffende het advies van de Commissie van Advies in de Gemeente Amsterdam inzake radiodistributie, 1940-1942; 283; 1 omslag
          - Stukken betreffende de exploitatie van de radiodistributie door het Rijk, 1941-1950; 284; 1 pak
          - Stukken betreffende radio-ontvanginrichtingen, opsporings-bevoegdheden van de radio-omroep en verbeurdverklaring van radio-ontvangtoestellen, 1940-1948; 285; 1 pak
        - Radiotelefoonverkeer buitenland, 4.5.6
          - Stukken betreffende radiotelefoonverbindingen met landen binnen en buiten Europa, 1940-1954; 286; 1 pak
          - Stukken betreffende het radiotelefoonverkeer met landen binnen en buiten Europa, 1940-1954; 287; 1 pak
        - Radiostoringen, 4.5.7
          - Stukken betreffende het radiostoringsreglement en de Commissie voor advies inzake radiostoringen, 1940-1954; 288; 1 pak
        - Golflengten, 4.5.8
          - Stukken betreffende het mobilofoonverkeer, 1948-1949; 289; 1 omslag
          - Stukken betreffende mededelingen over golflengten en frequenties voor televisie, 1939-1947; 290; 1 omslag
        - Radiotelefoondienst, 4.5.9
          - Stukken betreffende de openstelling van de radiotelefoondienst met West- en Oost-Indië en de afwikkeling van Kerst- en Nieuwjaarsgesprekken met West- en Oost-Indië, 1938-1954; 291; 1 omslag
      - Televisie, 4.6
        - Stukken betreffende de experimentele televisie, 1942-1951; 292; 1 pak
        - Stukken betreffende de experimentele televisie, 1953-1954; 293; 1 pak
        - Stukken betreffende de ontwerp-wet op het kijkgeld, 1953-1954; 294; 1 pak
        - Stukken betreffende proefnemingen met een Finch Facsimilé apparaat met bijbehorende ontvangtoestellen, 1938-1940; 295; 1 omslag
        - Stukken betreffende de Televisiecommissie, 1948-1960; 296; 1 pak
      - Militaire telefonie, 4.7
        - Stukken betreffende de dienstuitvoering door telefoonpersoneel bij luchtalarm, 1940-1943; 297; 1 pak
        - Stukken betreffende het afstaan van telefoongeleidingen voor de militaire dienst, afwikkeling militaire telefoongesprekken en luchtwachtaansluitingen, 1940-1941; 298; 1 omslag
    - PTT Algemeen, 5
      - Algemene regelingen, 5.1
        - Stukken betreffende de totstandkoming en verspreiding van het jaarverslag van de PTT, 1940-1951; 299; 1 omslag
          Bevat foto's en grafieken.
        - Concept-jaarverslag van de PTT over 1945-1946, 300; 1 omslag
        - Stukken betreffende kop_ van afdelingen ten behoeve van het jaarverslag van de PTT over 1945-1946, 301A; 1 pak
        - Stukken betreffende kop_ van afdelingen ten behoeve van het jaarverslag van de PTT over 1945-1946, 301B; 1 pak
        - Stukken betreffende publikaties over de PTT, het verstrekken van gegevens ten behoeve van een lezing van prof. dr. G.A. van Poelje, en foto's van PTT-gebouwen, 1941-1955; 302; 1 omslag
        - Stukken betreffende historische gebeurtenissen, en getroffen maatregelen met betrekking tot de postdienst en op het gebied van telefonie tijdens de oorlogsperiode en de eerste dagen van de bezetting, 1940-1941; 303; 1 pak
          De stukken zijn veelal ongedateerd waardoor het niet of bijna niet mogelijk is de stukken in chronologische volgorde te leggen. De oorspronkelijke volgorde is daarom gehandhaafd.
        - Stukken betreffende historische gebeurtenissen, en getroffen maatregelen in het algemeen en in het bijzonder op het gebied van telegrafie, radiotelegrafie en radio tijdens de oorlogsperiode en de eerste dagen van de bezetting, 1940-1941; 304; 1 pak
        - Stukken betreffende PTT-kampen en het tewerkstellen van PTT-personeel in Duitsland, 1940-1945; 305; 1 omslag
        - Stukken betreffende historische gebeurtenissen na de bevrijding, 1945-1946; 306; 1 pak
          De stukken liggen in alfabetische volgorde per vestigingsplaats van de kantoren
        - Stukken betreffende het wijzigen van de naam van de postbestelkring 'Legerplaats bij Oldebroek' in 'Het Harde', 1941; 307; 1 omslag
        - Stukken betreffende een samenvatting van crisismaatregelen die met betrekking tot de postdienst zijn getroffen, en een voorstel inzake de verzegeling van reservesleutels, 1941, 1955; 308; 1 omslag
        - Stukken betreffende Europese samenwerking op het gebied van Post en Telecommunicatie, 1945-1954; 309; 1 omslag
        - Stukken betreffende hoe te handelen met betrekking tot gevonden voorwerpen, 1954; 310; 1 omslag
        - Stukken betreffende correspondentie over het plaatsen van te bekrachtigen verdragen in het Staatsblad, ontwerp-protocolaire bepalingen voor verdragen en overeenkomsten in de Nederlandse, Engelse en Franse taal, richtlijnen voor de wetgevingstechniek en een nieuwe regeling voor het sluiten van internationale overeenkomsten, en inzake briefwisseling met Duitsland, 1940-1953; 311; 1 omslag
        - Stukken betreffende voorschriften inzake de wijze van corresponderen met het Hoofdbestuur der PTT, 1940-1955; 312; 1 omslag
        - Stukken betreffende de wijze van corresponderen met de Minister van Verkeer, rechtstreeks of via de Directeur- Generaal, 1946-1948; 313; 1 omslag
        - Stukken betreffende de gang van zaken met betrekking tot gerubriceerde correspondentie, 1940-1955; 314; 1 omslag
        - Stukken betreffende het adresseren en rondzenden van diensttelegrammen en circulaires, 1940-1942; 315; 1 omslag
        - Stukken betreffende het ontvangen en verzenden van telex-berichten via het telexdienstlijnennet van het Hoofdbestuur, 1948-1955; 316; 1 omslag
        - Stukken betreffende de ideeënbus in het algemeen en gehonoreerde ideeën in het bijzonder, 1946-1955; 317; 1 pak
        - Stukken betreffende deel 1A van postgidsen binnen- en buitenland 1950 en 1954 en de handleiding voor de bewerking van staat 199, alsmede de daarbij behorende aanvullingen, 1950-1956; 318; 1 pak
        - Stukken betreffende deelname door de PTT aan de jaarbeurs te Utrecht en aan de Reichsmesse te Leipzig, 1941-1952; 319; 1 omslag
        - Stukken betreffende het verstrekken van statistische gegevens aan het Centraal Bureau voor de Statistiek, 1940-1954; 320; 1 omslag
        - Stukken betreffende de inbeslagname van de kas, bescheiden en de inventaris van de Post-Esperantogroep te Rotterdam vanwege de Duitse bezetting, en het gebruik van de wereldtaal Esperanto voor internationaal verkeer, 1941-1951; 321; 1 omslag
        - Stukken betreffende de wereldtentoonstelling in New York in 1939, en inzake deelname aan tentoonstellingen door PTT- personeel, 1940-1946; 322; 1 omslag
        - Stukken betreffende het lidmaatschap van de PTT van verenigingen, stichtingen, fondsen e.d., 1939-1954; 323; 1 pak
        - Stukken betreffende de te gebruiken taal in het postverkeer met het buitenland, het gebruik van de Friese taal, en taal-zuivering, 1940-1954; 324; 1 omslag
        - Stukken betreffende gedenktekens en monumenten ten behoeve van oorlogsslachtoffers van het Staatsbedrijf der PTT, 1940-1955; 325; 1 pak
        - Stukken betreffende de resultaten van proeven met zendapparatuur voor neon-reclame van de firma Mebu uit Den Haag, en een verklaring omtrent de kwaliteit van een teleprinter van het fabrikaat Creed, 1949-1951; 326; 1 omslag
        - Stukken betreffende het herdenken van PTT-oorlogsslachtoffers tijdens Nationale Herdenkingen op de Waalsdorpervlakte en de begraafplaats Westduin, in België en Engeland, en de uitgifte van het gedenkboek "In Memorium", 1946-1950; 327; 1 omslag
        - Stukken betreffende de aanwezigheid van afbeeldingen van leden van het Koninklijk Huis in PTT-gebouwen, en van een portret van Hitler in telefoonzalen, 1940-1948; 328; 1 omslag
        - Stukken betreffende een systeem voor methodische straat-nummering, 1950-1952; 329; 1 omslag
        - Stukken betreffende het verstrekken van inlichtingen uit bevolkingsregisters door gemeenten aan de PTT, 1950; 330; 1 omslag
        - Brief betreffende het verlenen van een vergunning voor de verkoop van sterke drank in het poststation te Harreveld, 1953; 331; 1 stuk
        - Stukken betreffende de nieuwe schrijfwijze van de Nederlandse taal, de schrijfwijze van de naam PTT, en het gebruik van steil-, blok- en koorschrift, 1947-1949; 332; 1 omslag
      - Organisatie PTT, 5.2
        - Stukken betreffende het verlenen van rechtspersoonlijkheid aan het Staatsbedrijf der PTT, en de totstandkoming van PTT-wetgeving waaronder de Aanwijzingswet 1954, de Postwet 1954, de Postspaarbankwet 1954 en de Wet PTT-raad, 1941-1946; 333; 1 pak
        - Stukken betreffende het verlenen van rechtspersoonlijkheid aan het Staatsbedrijf der PTT, en de totstandkoming van PTT-wetgeving waaronder de Aanwijzingswet 1954, de Postwet 1954, de Postspaarbankwet 1954 en de Wet PTT-raad, 1947-1950; 334; 1 pak
        - Stukken betreffende het verlenen van rechtspersoonlijkheid aan het Staatsbedrijf der PTT, en de totstandkoming van PTT-wetgeving waaronder de Aanwijzingswet 1954, de Postwet 1954, de Postspaarbankwet 1954 en de Wet PTT-raad, 1951-1952; 335; 1 pak
        - Stukken betreffende het verlenen van rechtspersoonlijkheid aan het Staatsbedrijf der PTT, en de totstandkoming van PTT-wetgeving waaronder de Aanwijzingswet 1954, de Postwet 1954, de Postspaarbankwet 1954 en de Wet PTT-raad, 1953; 336; 1 pak
        - Stukken betreffende het verlenen van rechtspersoonlijkheid aan het Staatsbedrijf der PTT, en de totstandkoming van PTT-wetgeving waaronder de Aanwijzingswet 1954, de Postwet 1954, de Postspaarbankwet 1954 en de Wet PTT-raad, 337; 1 pak
        - Stukken betreffende het verstrekken van inlichtingen over het Staatsbedrijf der PTT aan derden, 1954; 338; 1 omslag
        - Stukken betreffende de organisatie van het Staatsbedrijf der PTT, de organisatie van de Nederlandse PTT-diensten in het buitenland, en het bevorderen van de produktiviteit binnen het bedrijf, 1941-1951; 339; 1 pak
          Bevat organisatieschema's.
        - Stukken betreffende de reorganisatie van het Staatsbedrijf der PTT, en wijziging van het Organiek Besluit PTT 1928 met ingang van 1 augustus 1943, 1938-1941; 340; 1 omslag
        - Stukken betreffende het ongeoorloofd gebruik van het opschrift 'Posterijen' op postauto's van particulieren, en het ontwerpen en beschermen van PTT-emblemen, 1940-1954; 341; 1 omslag
        - Stukken betreffende samenwerking tussen de PTT en diverse bedrijven en instanties, tussen de Nederlandse PTT en de PTT in Suriname en de Nederlandse Antillen, en de inzet van Nederlandse PTT-personeel in Nederlands-Indië en Nieuw- Guinea, 1939-1954; 342; 1 pak